臺灣臺中地方法院臺中簡易庭民事判決
111年度中簡字第347號
原      告  台新國際商業銀行股份有限公司

法定代理人  尚瑞強  
訴訟代理人  梁熙    
被      告  姜偉倫  


上列當事人間請求返還借款事件，經本院於民國111年3月1日言
詞辯論終結，判決如下：
    主    文
被告應給付原告新臺幣204,280元及如附表所示之利息。
訴訟費用新臺幣2,410元由被告負擔。
本判決得假執行。
    事 實 及 理 由
一、原告主張：緣被告於91年10月04日起陸續向原告辦理如債務
    人債務明細表「債務名稱」欄位所載各產品，有關借款期限
    、使用、繳息方式及利息、違約金之計算等約定均記載於各
    相關往來契約（例如：借款或信用卡契約等）。詎料被告未
    依約繳納債務之本(利)息共計204,280元，經原告迭次催索
    ，被告均置之不理，依約定被告就該債務已喪失期限利益，
    視為全部到期，爰依消費借貸之法律關係，提起本訴等語，
    並聲明如主文第1項所示。
二、被告則以：之前有在工作，但後來伊被查封薪水，被老闆嫌
    棄，工作沒辦法做；伊已69歲，有想還錢，但實無能力可以
    清償等語。並聲明：原告之訴駁回。
三、原告主張之上揭事實，業據其提出與其所述相符之YOUBE予
    備金信用貸款約定書申請書、信用卡簡易通信貸款申請書、
    帳務查詢明細等件為證，經核無訛，而被告對於原告主張之
    事實，於本院言詞辯論期日時並未爭執，原告主張之事實，
    自堪信為真實。惟被告辯稱無力清償等語，然無力清償屬被
    告履行能力問題，並非其得緩期清償或可作為拒絕清償債務
    之合法事由，不影響其依約應負之清償責任，礙難據此為被
    告有利之判斷。從而，原告依消費借貸之法律關係，請求被
    告給付如主文第1項所示之金額及利息，即屬有據，應予准
    許。
四、本件係適用簡易程序所為被告敗訴之判決，依民事訴訟法第
    第436條第2項、第389條第1項第3款規定，應依職權宣告假
    執行。
五、本件訴訟費用額確定為2,410元（即第一審裁判費），依民
    事訴訟法第78條，由被告負擔。
中　　華　　民　　國　　111 　年　　3 　　月　　29　　日
                      臺灣臺中地方法院臺中簡易庭
                                  法　官　張清洲
附表：
本金 序號 本金 相關債務人 利息起算日 利息截止日 利息計算方式 001 新臺幣74283元 姜偉倫 自民國96年02月10日起至民國104年8月31日止按年息百分之20計算之利息，及自民國104年9月01日起 至清償日止 年息15% 002 新臺幣34777元 姜偉倫 自民國110年09月28日起 至清償日止 年息16% 
以上為正本係照原本作成。
如不服本判決，應於送達後20日內，向本院提出上訴狀並表明上
訴理由，如於本判決宣示後送達前提起上訴者，應於判決送達後
20日內補提上訴理由書（須附繕本）。如委任律師提起上訴者，
應一併繳納上訴審裁判費。
中　　華　　民　　國　　111 　年　　3 　　月　　29　　日
                                  書記官  陳慧津